【裁判字號】    97,交抗,1728
【裁判日期】    971027
【裁判案由】    違反道路交通管理處罰條例
【裁判全文】
臺灣高等法院交通事件裁定           97年度交抗字第1728號
抗  告  人
即受處分人  甲○○
上列抗告人因違反道路交通管理處罰條例案件，不服台灣新竹地
方法院，中華民國97年8月29日所為裁定（97年度交聲字第40號
），提起抗告，本院裁定如下：
    主  文
抗告駁回。
    理  由
一、原裁定意旨略以：受處分人所有車號JR-4930號自用小客車
    於民國（下同）96年11月12日下午1時19分許，在桃園市○
    ○街，為桃園縣政府警察局交通隊警員逕行舉發「於畫有禁
    止停車標線標誌之處所停車（黃線違停）」之違規事實，為
    受處分人所不否認，惟其辯稱上開車輛後方同樣停有一墨綠
    色自小客車，警方卻予以不罰，執法顯有不公云云。然遵守
    法規為每一國民之責任，自亦不得以他人違規行為尚未被取
    締，即執以為自己亦可以不遵守規定之適法理由，亦即人民
    不得主張「不法之平等」，故行政機關若怠於行使權限，致
    使人民因個案違法狀態未排除而獲得利益時，該利益並非法
    律所應保護之利益，因此其他人民不能要求行政機關比照該
    違法案例授予利益。受處分人指摘亦有他人車輛停放，未見
    行政機關處罰乙節，與其是否違反道路交通管理處罰條例第
    56 條第1項第4款規定之要件無涉，並不能據為其免責之依
    據，故其聲明異議為無理由，應予駁回等語。
二、抗告意旨略以：抗告人之上開車輛與同事之墨綠色車輛，兩
    車皆停置於黃實線連接紅實線路段，卻因抗告人同事之母有
    向拖吊者表明身分即得免遭拖吊與處罰，抗告人只求能得同
    等待遇，原審應查明是否有該墨綠色車輛之照片，以證實該
    車並無違規，確實如同警方所言該車僅車身三分之一停放於
    黃線處，否則如何令人相信警方係公平處理無差別待遇?況
    且該墨綠色車輛停放位置後段所連接者為紅實線，更不宜
    停放，為此依法提起抗告云云。
三、按黃實線設於路側者，用以禁止停車；禁止停車線，用以指
    示禁止停車路段，以劃設於道路緣石正面及頂面為原則，無
    緣石之道路得標繪於路面上，距路面邊緣以30公分為度，本
    標線為黃實線，線寬除設於緣石正面者以緣石高度為準外，
    其餘皆為10公分，道路交通標誌標線號誌設置規則第149條
    第1項第4款、第168條第1項、第2項分別定有明文。次按汽
    車駕駛人在設有禁止停車標誌、標線之處所停車者，處新台
    幣（下同）600元以上1200元以下罰鍰，道路交通管理處罰
    條例第56條第1項第4款亦有明文。
四、經查：
  (一)抗告人即受處分人之車號JR-4930號自用小客車，有於前開
    時、地，因「於畫有禁止停車標線標誌之處所停車（黃線違
    停）」之違規，遭桃園縣政府警察局交通隊員警逕行開單舉
    發等情，為抗告人所不否認，並有違規現場採證照片5張在
    卷可稽，上開違規行為，堪以認定。
  (二)抗告人雖以前詞置辯，惟按行政機關為行政行為，非有正當
    理由，不得為差別待遇，固為行政程序法第6條所揭示之平
    等原則，亦為行政法上重要之一般法律原則，然憲法上所保
    障之平等權，係以合法權益為限，則主張平等原則之基礎事
    實應為合法，亦即處分相對人不得要求行政機關為不法行政
    行為之平等。本件抗告人所有之上開車輛停放於劃有禁止停
    車之黃實線路段，勢將影響其他車輛出入安全，依前開規定
    ，抗告人本不應於該地點停車，致影響周圍道路行車通暢，
    其僅為貪圖一己方便，任意停放車輛，妨害其他車輛通行，
    違規事證明確，洵堪認定，至抗告人稱員警未公平執法，未
    取諦其他違規車輛乙節，並非其違規之正當理由，縱該處同
    樣有其他駕駛人違規停放車輛而未為警員所掣單舉發，亦非
    為抗告人可得據以免責之事由。況黃實線路段禁止停車，業
    經法律明文規定，抗告人應先審視自己是否違規，若有違規
    即應受裁罰，其餘部分則非本院就本件抗告所得審究。
  (三)綜上所述，抗告人所有之車號JR-4930號自用小客車有前開
    違規行為，事證明確，足堪認定。原處分機關因而依道路交
    通管理處罰條例第56條第1項第4款之規定，裁處抗告人罰鍰
    900元，即無違誤，原審並據此駁回抗告人之聲明異議，亦
    於法無違，抗告人徒憑己意，任意指摘原審裁定不當，為無
    理由，應予駁回。
五、據上論結，應依道路交通案件處理辦法第26條，刑事訴訟法
    第412條，裁定如主文。
中    華    民    國    97    年    10    月    27    日
                  刑事第十六庭審判長法  官  溫耀源
                                    法  官  許增男
                                    法  官  王敏慧
以上正本證明與原本無異。
不得再抗告。
                                    書記官  丁淑蘭
中    華    民    國    97    年    10    月    27    日


司法院資訊處製作；財團法人民間司法改革基金會備份。
